【裁判字號】    97,聲,1330
【裁判日期】    970613
【裁判案由】    發還擔保金
【裁判全文】
臺灣板橋地方法院民事裁定              97年度聲字第1330號
聲  請  人
即  債權人  板信商業銀行股份有限公司
法定代理人  己○○
代  理  人  戊○○
相  對  人
即  債務人  金龍保全股份有限公司
法定代理人  林綵蘩
            甲○○
            丙○○○
相  對  人
及  債務人  林綵蘩
            乙○○
            丁○○原名陳俊龍.
上列聲請人即債權人聲請發還擔保金事件，本院裁定如下：
    主  文
聲請人於本院九十五年度存字第六二六六號擔保提存事件所提存
之擔保物臺北市政府建設公債八十六年度第二期債票還本券，面
額新臺幣伍佰萬元券壹張（號碼：GG○○○三三三）及第十次付
息券壹張、面額新臺幣壹佰萬元券貳張（號碼：GH○○一二七一
、GH○○一二七二）及第十次付息券各壹張，合計新臺幣柒佰萬
元准予發還。
聲請程序費用由相對人連帶負擔。
    理  由
一、本件相對人即債務人金龍保全股份有限公司業經中央主管機
    關經濟部於民國95年2月6日以經授中字第0953463041號函廢
    止公司登記在案，此有相對人公司變更登記表1 紙在卷可按
    ，依公司法第26條之1準用同法第24 條規定，相對人公司應
    行清算，而相對人公司迄未向法院呈報清算人，此亦有本院
    辦理民事電話查詢登記表1紙附卷可憑，依公司法第322條第
    1 項前段規定，自應以相對人公司之全體董事即林綵蘩、甲
    ○○、丙○○○等3 人為其清算人，並為清算中相對人公司
    之法定代理人，此合先敘明。
二、按訴訟終結後，供擔保人證明已定20日以上之期間，催告受
    擔保利益人行使權利而未行使，或法院依供擔保人之聲請，
    通知受擔保利益人於一定期間內行使權利並向法院為行使權
    利之證明而未證明者，法院應依供擔保人之聲請，以裁定命
    返還其提存物或保證書，民事訴訟法第104 條第1 項第3 款
    定有明文，又上開規定，於其他依法令供訴訟上之擔保者準
    用之，同法第106 條前段亦有明文。
三、本件聲請意旨略以：聲請人與相對人間清償債務假扣押事件
    ，前蒙鈞院93年度裁全字第3753號裁定定供擔保後准予假扣
    押，嗣經聲請人提供上開擔保物，並依鈞院93年度執全字第
    1829號就相對人所有財產與以假扣押查封在案，惟相對人等
    就假扣押保全之本案債權業已清償完畢，聲請人因此撤回上
    開執行程序並聲請撤銷上開假扣押裁定，雙方之訴訟業已終
    結可明。又聲請人嗣後並以台中大隆路郵局第309 號存證信
    函、鈞院97年度簡聲字第26號公示催告相對人等於受函後20
    內行使權利，而相對人等皆未提出任何主張，是聲請人聲請
    鈞院裁定准予發還前開擔保物等語。
四、查聲請人前向本院聲請對相對人等之財產假扣押，經本院於
    93年7 月19日以93年度裁全字第3753號裁定准許後，聲請人
    即提存如主文所示之擔保物，聲請假扣押之強制執行，並經
    本院民事執行處以93年度執全字第1829號對相對人等之財產
    執行假扣押，嗣聲請人於96年間向本院聲請撤銷前開93年度
    裁全字第3753號裁定，本院乃於96年8 月28日以96年度全聲
    字第329 號裁定撤銷之，另聲請人復具狀向本院民事執行處
    撤回假扣押執行程序等情，業據本院依職權調取上開卷宗核
    閱屬實，即已符合民事訴訟法第104 條第1 項第3 款所定之
    「訴訟終結」情形。聲請人並已於97年3 月12日定20日期間
    以存證信函催告相對人等行使權利，惟相對人金龍保全股份
    有限公司、林綵蘩、及乙○○皆無法送達，是故聲請人聲請
    本院予以公示送達，並經本院97年度簡聲字第26號裁定准予
    公示送達並刊登於報紙，業據本院依職權調取本院97年度簡
    聲字第26號公示送達卷宗核閱屬實，相對人至今迄未行使權
    利等情，復有本院民事紀錄科查詢表4 份附卷可證，揆諸前
    揭法條之規定，聲請人之聲請即有理由，應予准許。
五、依民事訴訟法第95條、第85條第2項，裁定如主文。
中    華    民    國    97    年    6     月    13    日
                  民事第二庭  法  官  楊明佳
以上正本證明與原本無異。
如不服本裁定應於送達後10日內向本院提出抗告狀，並應繳納抗
告裁判費新台幣1,000 元整。
中    華    民    國    97    年    6     月    13    日
                              書記官  楊璧華


司法院資訊處製作；財團法人民間司法改革基金會備份。
